【裁判字號】    88,易,1153
【裁判日期】    890315
【裁判案由】    竊佔
【裁判全文】
臺灣新竹地方法院刑事判決                        八十八年度易字第一一五三號
    公  訴  人  臺灣新竹地方法院檢察署檢察官
    被      告  甲○○
右列被告因竊佔案件，經檢察官提起公訴（八十八年度偵字第八二五五號），本院判
決如左：
    主      文
甲○○意圖為自己不法之利益，而竊佔他人之不動產，處拘役參拾日，緩刑參年。
    事      實
一、甲○○係設於新竹市○○路二巷一三號「新產品」玩具行負責人，明知其店前方
    、左側、左前方馬路及前方對巷人行道（各約十點八、十九點五、九、五五平方
    公尺），係屬供公眾通行之公有土地，屬他人之不動產，竟意圖為自己不法之利
    益，自民國（下同）八十八年六月四日，竊佔前開土地，用以堆放其店內之商品
    ，經警多次舉發後均置之不理，嗣於八十八年十一月十五日，為警查獲。
二、案經新竹市警察局第二分局報告臺灣新竹地方法院檢察署檢察官偵查起訴。
    理      由
一、訊據被告甲○○除否認有竊佔之犯意外，對於其餘事實均於警、偵訊中及本院審
    理時坦承在卷，唯辯稱係因進貨時，店內擺放不下，始堆積在路上，再慢慢排進
    店內云云。然查，被告所堆積商品之處所，均係在馬路或人行道上，有照片多幀
    及現場圖在卷可稽，被告應知該等處所，並非其所得支配使用之範圍，而不得任
    意佔用。次查，被告自八十八年六月四日起，即因佔用前開馬路、人行道堆積商
    品，而經警依道路交通管理處罰條例五度掣單舉發，足見佔用已有一段時間，並
    非偶而為之，且依卷內照片顯示，堆積之商品均凌亂不堪，要與一般進貨均會堆
    放整齊迴異，故實難認係臨時進貨所放置，另被告明知其店內無法擺放眾多商品
    ，仍大量進貨，並將商品堆積在馬路或人行道上，且時間長達半年，顯見其有圖
    自己不法之利益甚明，是其前開所辯無非卸責之詞，不足採信，事證明確，被告
    犯行應堪認定。
二、核被告甲○○所為係犯刑法第三百二十條第二項竊佔罪，應依同條第一項之規定
    處斷。爰審酌被告為圖一己之便，即行佔用他人土地，供己使用，佔用之時間達
    半年，所生損害及其犯罪後之態度等一切情狀，量處如主文所示之刑。查被告甲
    ○○前未曾受有期徒刑以上刑之宣告，有台灣高等法院被告全國前案記錄表附卷
    可證，因一時短於思慮，致罹刑章，惡性非重，犯後態度良好，且被告有正當職
    業，經此次偵審教訓，當知所警惕，而無再犯之虞，本院認前開對其宣告之刑，
    以暫不執行為適當，爰併宣告緩刑三年，以啟自新。
據上論斷，應依刑事訴訟法第二百九十九條第一項前段，刑法第三百二十條第二項、
第一項、第七十四條第一款，罰金罰鍰提高標準條例第一條前段，判決如主文。
本案經檢察官許麗美到庭執行職務。
中      華      民      國    八十九    年      三      月     十五     日
                                       臺灣新竹地方法院刑事第二庭
                                           法  官  張  百  見
右正本證明與原本無異。
如不服本判決，應於判決送達後十日內向本院提出上訴狀( 應附繕本 )，上訴於
臺灣高等法院。
                                            書記官  陳  進  楷
中      華      民      國    八十九    年      三      月     十五     日
附錄論罪科刑法條：刑法第三百二十條第二項、第一項:
意圖為自己或第三人不法之所有，而竊取他人之動產者，為竊盜罪，處五年以下有期
徒刑、拘役或五百元以下罰金。
意圖為自己或第三人不法之利益，而竊佔他人之不動產者，依前項之規定處斷。


司法院資訊處製作；財團法人民間司法改革基金會備份。
